臺灣高等法院刑事判決　　　　　　　　　　　　　　九十一年度上訴字第七六七號
　　上　訴　人
　　即　被　告　　乙○○
　　指定辯護人　　本院甲○
右上訴人即被告因違反槍砲彈藥刀械管制條例案件，不服臺灣臺北地方法院九十年度
訴字第一二七七號，中華民國九十一年二月八日第一審判決（起訴案號：臺灣臺北地
方法院檢察署九十年度偵字第一八五０八號）提起上訴，本院判決如左：
    主  文
原判決撤銷。
乙○○未經許可，寄藏手槍，累犯，處有期徒刑伍年肆月，併科罰金新臺幣壹拾萬元
。罰金如易服勞役，以銀元佰元即新臺幣玖佰元折算壹日。
扣案之美製制式點肆伍手槍壹枝（含彈匣壹個，槍枝管制編號0000000000
）及改造子彈壹顆，均沒收。
    事  實
一、乙○○於民國（下同）八十五年間因賭博罪，經臺灣基隆地方法院判處有期徒刑
    四月，併科罰金銀元五千元，徒刑如易科罰金及罰金如易服勞役，均以銀元三百
    元折算一日確定，於八十五年十二月二十四日執行完畢，仍不知悔改，於八十三
    年底，在臺北市○○路、農安街口，自綽號「空斌」、名為「謝文斌」之年籍不
    詳男子受寄代藏美製制式點四五手槍一枝（含彈匣一個，槍枝管制編號0000
    000000）、制式子彈四顆及改造子彈二顆，而未經許可，無故寄藏（起訴
    書記載為持有）上開槍、彈於基隆市○○區○○路二五０號四樓住處。迄九十年
    八月九日凌晨三時二十分許，乙○○攜帶上開槍、彈，行經臺北市中山區○○○
    路、長春路口，為警查獲，並扣得上開手槍一枝（含彈匣一個）、制式子彈四顆
    （均經試射）及改造子彈二顆（經試射一顆）。
二、案經臺北市政府警察局中山分局報請臺灣臺北地方法院檢察署檢察官偵查起訴。
    理  由
一、右揭事實，迭據被告乙○○於警訊、偵查、原審審理及本院調查中坦承不諱，並
    有美製制式點四五手槍一枝（含彈匣一個，槍枝管制編號0000000000
    ）、制式子彈四顆、改造子彈二顆扣案及照片一幀在卷可資佐證。而上開槍、彈
    經送請內政部警政署刑事警察局以性能檢驗法、試射法及比對顯微鏡比對法鑑定
    ，結果為：「一、送鑑美製制式手槍壹枝（含彈匣，槍枝管制編號000000
    0000），認係口徑０．４５吋之制式半自動手槍，滑套上具”．４５ＡＵＴ
    Ｏ”字樣，槍身上具”Ｍ－ＳＳＡＦＡＲＩ  ＡＲＭＳ  ＰＨＯＥＮＩＸ  ＡＰ
    ＩＺＯＮＡ”字樣，未發現有槍號，槍管內具壹拾條左旋來復線，機械性能良好
    ，認具殺傷力。二、送驗子彈陸顆：（１）肆顆（均經試射），認均係口徑０．
    ４５吋之制式子彈，認均具殺傷力，（２）貳顆，認均係由玩具子彈改造而成（
    具直徑約６．５ｍｍ之金屬彈頭），採樣壹顆試射，可擊發，認具殺傷力。」，
    亦有內政部警政署刑事警察局九十年八月二十四日刑鑑字第一七七五０七號鑑驗
    通知書一紙附卷可稽。本件事證明確，被告之犯行洵堪認定。
二、按寄藏係指受託寄存並為藏放，故寄藏之受人委託代為保管所為之持有，即為寄
    藏之當然結果（最高法院七十四年台上字第三四００號判例意旨參照）。被告持
    有槍、彈之行為，既為寄藏行為之當然結果，自不另就被告持有槍、彈之行為予
    以論罪。核被告之所為，係犯槍砲彈藥刀械管制條例第七條第四項未經許可寄藏
    手槍罪及同條例第十二條第四項未經許可寄藏子彈罪。公訴人認被告係犯槍砲彈
    藥刀械管制條例第七條第四項之未經許可持有手槍罪及同條例第十二條第四項之
    未經許可持有子彈罪，尚有未洽。又未經許可寄藏、持有槍、彈，其持有之繼續
    ，乃行為之繼續，一經持有槍、彈，犯罪即已成立，惟其完結須繼續至持有行為
    終了之時，故包括持有之寄藏槍、彈行為，亦為行為之繼續，其犯罪之完結，須
    繼續至寄藏行為終了之時。被告自受託寄藏時起至為警查獲時止，槍砲彈藥刀械
    管制條例雖經數次修正，仍應依修正後之規定論處。被告同時同地受託寄藏上開
    槍、彈，係一寄藏行為同時觸犯上開二罪名，為想像競合犯，應依刑法第五十五
    條前段規定，從較重之寄藏手槍罪處斷。又被告於八十五年間因賭博罪，經臺灣
    基隆地方法院判處有期徒刑四月，併科罰金銀元五千元，徒刑如易科罰金及罰金
    如易服勞役，均以銀元三百元折算一日確定，於八十五年十二月二十四日執行完
    畢之事實，有臺灣高等法院檢察署刑案紀錄簡覆表在卷可憑，其於受有期徒刑之
    執行完畢後，五年以內再犯有期徒刑以上之本罪，應依刑法第四十七條累犯之規
    定，加重其刑。
三、查槍砲彈藥刀械管制條例第十九條第一項：「犯第七條、第八條、第十條、第十
    一條、第十二條第一項至第三項、第十三條第一項至第三項之罪，經判處有期徒
    刑者，應於刑之執行完畢或赦免後，令入勞動場所，強制工作，其期間為三年」
    之規定，業於九十年十一月十四日經公布刪除，並自同年月十六日施行。被告行
    為後之法律變更，以新法較有利於被告，自應依刑法第二條第一項前段之規定，
    適用新法。本案即無依上開規定，並援引司法院大法官會議釋字第四七一號解釋
    ，對於被告是否宣告保安處分乙節加以斟酌之餘地。
四、原審對被告予以論罪、科刑，固非無見；惟查：（一）被告於行為後，槍砲彈藥
    刀械管制條例第十九條第一項之規定，業於九十年十一月十四日經公布刪除，同
    年月十六日施行，原判決未予比較適用、論述；（二）被告之所為應論以累犯，
    原判決之論斷欄未援引刑法第四十七條，致與主文、事實及理由之記載，均未能
    配合；（三）被告僅有一累犯之加重事由，原判決理由二、記載應「遞加重其刑
    」，均有未合。被告提起上訴於本院調查時徒以其僅單純受寄藏上開槍、彈，並
    未另持供犯罪，指摘原判決之量刑過重，雖無足取，然原判決既有如上之可議，
    即屬無可維持，應由本院予以撤銷改判。爰審酌被告之品行、犯罪之動機、目的
    、手段、所生危害及於犯罪後坦承犯行之態度等一切情狀，量處如主文第二項所
    示之刑，並諭知罰金易服勞役之折算標準。
五、扣案之美製制式點四五手槍一枝（含彈匣一個，槍枝管制編號00000000
    00）及改造子彈一顆，均具殺傷力，為違禁物，應依刑法第三十八條第一項第
    一款規定，宣告沒收。至另扣案之制式子彈四顆及改造子彈一顆，因於鑑定時試
    射擊發而滅罄，無庸為沒收之諭知，併予敘明。
六、被告乙○○經合法傳喚，無正當理由不到庭，爰不待其陳述，逕行判決。
據上論斷，應依刑事訴訟法第三百七十一條、第三百六十九條第一項前段、第三百六
十四條、第二百九十九條第一項前段，槍砲彈藥刀械管制條例第七條第四項、第十二
條第四項，刑法第十一條前段、第五十五條、第二條第一項前段、第四十七條、第四
十二條第二項、第三十八條第一項第一款，罰金罰鍰提高標準條例第二條，判決如主
文。
本案經檢察官劉靜婉到庭執行職務
中    華    民    國      九十一      年      五      月        七      日
                              臺灣高等法院刑事第六庭
                                  審判長法  官  陳  春  秋
                                        法  官  高  明  哲
                                        法  官王  麗  莉
右正本證明與原本無異。
如不服本判決應於收受送達後十日內向本院提出上訴書狀，其未敘述上訴之理由者並
得於提起上訴後十日內向本院補提理由書（均須按他造當事人之人數附繕本）。
                                        書記官  蘇  秋  
中    華    民    國      九十一      年      五      月        七      日
附錄本案論罪科刑法條：
槍砲彈藥刀械管制條例第七條第四項
未經許可、持有、寄藏或意圖敗賣而陳列第二項所列槍砲、彈藥者處五年以上有期徒
刑，併科新台幣一千萬元以下罰金。
